---
title: "prr Gruppenarbeit 2"
output: html_notebook
---
# Einleitung
Wir beschäftigen uns mit den Daten des Bundesamt für Meteorologie. Wir haben dafür einen Export der Wetterstation Jungfraujoch (3571 m ü.M.) vom Jahr 2020.

# Hypothese / Fragestellungen
1) Könnte man im Winter mit Solarpanels etwa gleich viel Strom wie im Sommer produzieren?
2) Kann man anhand des Luftdrucks eine rudimentäre Wettervorhersage erstellen?
3) Was sind die idealen Wetterbedingungen für maximale Stromproduktion anhand Solarpanels?
4) Wie sind die Korrelationen zwischen den verschiedenen Variablen
5) Wie sieht der Jahreswetterverlauf auf 3500 m Höhe aus.


# Libraries importieren
```{r}
library(lubridate)
library(tidyverse)
```

# Data Wrangling
```{r}
data <- read.csv(file = "Meteodaten.csv", sep = ";")
data <- data %>%
  select(time,
    "Böenspitze" = fkl010z1, # in Meter/Sekunde
    "Windgeschwindigkeit" = fkl010za, # in Meter/Sekunde
    "Windrichtung" = dkl010za, # in Grad
    "Sonnenscheindauer" = sre000z0, # in Minuten
    "Gesamtbewölkung" = nto000s0, # in octas
    "LangwelligeEinstrahlung" = oli000z0, # in Watt pro Quadratmeter
    "Luftfeuchtigkeit" = ure200s0, # in Prozent
    "Lufttemperatur" = tre200s0, # in Grad Celsius
    "Luftdruck" = prestas0 # in Hectopascal
  ) # Erweiterbar :)

data$time <- ymd_hm(data$time)
data$Böenspitze <- as.numeric(data$Böenspitze)
data$Windgeschwindigkeit <- as.numeric(data$Windgeschwindigkeit)
data$Windrichtung <- as.numeric(data$Windrichtung)
data$Sonnenscheindauer <- as.numeric(data$Sonnenscheindauer)
data$Gesamtbewölkung <- as.numeric(data$Gesamtbewölkung)
data$LangwelligeEinstrahlung <- as.numeric(data$LangwelligeEinstrahlung)
data$Luftfeuchtigkeit <- as.numeric(data$Luftfeuchtigkeit)
data$Lufttemperatur <- as.numeric(data$Lufttemperatur)
data$Luftdruck <- as.numeric(data$Luftdruck)
```

```{r}
plot1 <- data %>%
  group_by(time = as.Date(time)) %>%
  summarize(
    min_Lufttemperatur = min(Lufttemperatur),
    max_Lufttemperatur = max(Lufttemperatur)
  ) %>%
  drop_na()

ggplot(plot1, aes(x = time)) +
  geom_smooth(aes(y = max_Lufttemperatur))

ggplot(plot1, aes(x = time)) +
  geom_smooth(aes(y = min_Lufttemperatur))
```
